Inventaris van het archief van Curatoren der Leidsche Universiteit, tweede gedeelte ( 1815-1877 )
Universiteitsbibliotheek Leiden
Archief van Curatoren, 1815-1877 - Universiteit Leiden (AC2)
1611-1888
Universiteit Leiden
Het tweede deel van het archief van curatoren van de Universiteit Leiden beslaat de periode van de vestiging van het Koninkrijk der Nederlanden in 1815 tot 1877.
The second part of the curators archive of Leiden University covers the period in between the establishment of the Kingdom of the Netherlands in 1815 and 1877.
610 nummers; 30,5 meter
Het bestuur van de Universiteit Leiden was bij de stichting in 1575 opgedragen aan een college waarin drie curatoren en vier burgemeesters van de stad Leiden zitting hadden. Pas bij de Bataafse omwenteling in 1795 kwam hierin verandering, toen een nieuw college van curatoren werd ingesteld bestaande uit vijf leden, waarvan drie benoemd door het gewest Holland en de overige twee door de stad Leiden. Dit college bleef voortbestaan tot zijn opheffing tijdens de Franse overheersing in 1811, waarna de Universiteit Leiden onderdeel ging uitmaken van de Keizerlijke Universiteit.
Na de vestiging van het Koninkrijk der Nederlanden werd in 1815 wederom een college van curatoren ingesteld, zij het in sterk gewijzigde vorm. Krachtens de nieuwe bestuurlijke opzet van de universiteit (het zogenaamde organiek besluit van 2 augustus 1815) was de universiteit namelijk niet langer een rechtspersoon met grote bestuurlijke en financiële onafhankelijkheid maar een rijksinstelling. Betalingen werden nu door of namens het departement verricht op basis van een door de koning goedgekeurde begroting; de benoeming van hoogleraren geschiedde door de koning, op voordracht van curatoren. Dit college bestond uit vijf leden, waarvan vier curatoren voor het leven benoemd werden; de vijfde plaats werd ambtshalve bekleed door de voorzitter van het Leidse stadsbestuur De roep om de universiteit aan te passen aan de snel veranderende behoeften van de samenleving leidde in 1876 tot een nieuwe wet op het hoger onderwijs. Ofschoon de bepaling betreffende het lidmaatschap van de burgemeester door het Academisch Statuut van 1876 kwam te vervallen, is in de praktijk de samenstelling van het college van curatoren na 1815 onveranderd gebleven.
Het functioneren van curatoren in de besproken periode wordt behandeld in Otterspeer (1992) en Otterspeer (2005).
Het tweede deel van het archief van curatoren van de Universiteit Leiden beslaat de periode van de vestiging van het Koninkrijk der Nederlanden in 1815 tot 1877.
De archiefstukken kunnen worden aangevraagd op de Leeszaal Bijzondere Collecties via de collectieaanduiding AC2, gevolgd door het nummer in de inventaris.
Het archief is toegankelijk via de inventaris van Van de Pol (1934) (zie de elektronische versie hieronder).
Pol, E.J. van de, Het archief van Curatoren der Leidsche universiteit. Tweede gedeelte, 1815-1877. 's-Gravenhage 1934.
Otterspeer, W., De wiekslag van hun geest. De Leidse universiteit in de negentiende eeuw. Amsterdam 1992 (Hollandse historische reeks, 18)
Otterspeer, W., Groepsportret met Dame, dl. 3: De werken van de wetenschap. De Leidse universiteit, 1776-1876. Amsterdam 2005.
Basisclassificatie
81.80 = tertiair onderwĳs
Dutch Basic Classification
81.80 = tertiary education
Onderwerpen
Universiteiten; Hoger onderwĳs
Topics
Universities; Higher education
Organisaties
Universiteit Leiden
Organisations
Leiden University
Geografische termen
Nederland; Leiden
Geografic names
Netherlands; Leiden
Inventaris (Van de Pol 1934)
- Inleiding
  Van de Pol 1934, p. 3
  / [p. 3] / In 1933 werd het gedeelte van het archief van Curatoren der Universiteit te Leiden van 1815-1877 tijdelijk op het Algemeen Rijksarchief gedeponeerd, om aldaar beschreven te worden. De aanleiding daartoe was het ontbreken van een aantal ingekomen en uitgegane stukken. Bij de bewerking kwamen verscheidene der ontbrekende stukken uit pakken te voorschijn, waar zij niet in behoorden. De grootste aanvulling van het ontbrekende werd echter verkregen door vondsten op de Universiteitsbibliotheek, waar tot tweemaal tusschen het archief van den Senaat stukken behoorende tot het archief van Curatoren werden aangetroffen. De eerste maal werden alle ontbrekende pakken met ingekomen en uitgegane stukken teruggevonden, terwijl bij de tweede vondst, die plaats had toen de inventaris gereed en het archief weder teruggezonden was, een serie minuut-uitgegane brieven en minuut-notulen te voorschijn kwamen. Deze stukken zijn ook nog ingevoegd, gedeeltelijk onder bis-nummers.
  Het archief zal thans wel nagenoeg compleet zijn; tusschen 1817 Juni 18 en 1818 October 10 ontbreken de notulen; voorts zijn de akten namens Curatoren door den secretaris opgemaakt vanaf de jaren 1863 Februari – 1881 Augustus 8 niet aanwezig terwijl de répertoires daarop van 1847 November 27 – 1863 Januari 31 ook ontbreken.
  E.J. van de Pol
- Stukken van algemeenen aard (1-278), I.
  - Notulen., 1815-1877; 1-60.; De notulen tusschen 1817 Juni 28 — 1818 October 10 ontbreken.
    1. 1815 November 2 — December 29. 1 pak.
    N.B. Deze notulen zijn in twee exemplaren aanwezig
    2. 1816 — 1817 Februari 12. 1 pak.
    N.B. Deze notulen zijn in twee exemplaren aanwezig, waarvan één exemplaar tot 1816 December 29.
    3. 1817 Januari — Juni 28. 1 pak.
    N.B. Deze notulen zijn in drie exemplaren aanwezig, waarvan twee exemplaren beginnen met 1817 Februari 12.
    4. 1818 October 10 — December 31. 1 pak.
    5. 1819. 1 pak.
    6. 1820. 1 pak.
    7. 1821. 1 pak.
    8. 1822. 1 pak.
    9. 1823. 1 pak.
    10. 1824. 1 pak.
    11. 1825. 1 pak.
    12. 1826. 1 pak.
    13. 1827. 1 pak.
    14. 1828. 1 deel.
    15. 1829. 1 deel.
    16. 1830. 1 deel.
    N.B. Achterin zijn gebonden kladnotulen 1830 April 5-Juli, (onvolledig)
    17. 1831. 1 deel.
    18. 1832. 1 deel.
    19. 1833. 1 deel.
    20. 1834. 1 deel.
    21. 1835. 1 deel.
    22. 1836. 1 deel.
    23. 1837. 1 deel.
    24. 1838. 1 deel.
    25. 1839-1840 Januari 4. 1 deel.
    26 1840 Januari 4-December, 1 deel. 1 deel.
    27. 1841. 1 deel.
    28. 1842. 1 deel.
    29. 1843. 1 deel.
    30. 1844. 1 deel.
    31. 1845. 1 deel.
    32. 1846. 1 deel.
    33. 1847. 1 deel.
    34. 1848. 1 deel.
    35. 1849. 1 deel.
    36. 1850. 1 deel.
    37. 1851. 1 deel.
    38. 1852. 1 deel.
    39. 1853. 1 deel.
    40. 1854. 1 deel.
    41. 1855. 1 deel.
    42. 1856. 1 deel.
    43. 1857. 1 deel.
    44. 1858. 1 deel.
    45. 1859. 1 deel.
    46. 1860. 1 deel.
    47. 1861-1862 September 19. 1 deel.
    48 1862 October 17-1863 December. 1 deel.
    49. 1864-1866. 1 deel.
    50. 1867. 1 deel.
    51. 1868. 1 deel.
    52. 1869. 1 deel.
    53. 1870. 1 deel.
    54. 1871. 1 deel.
    55. 1872. 1 deel.
    56. 1873. 1 deel.
    57. 1874. 1 deel.
    58. 1875. 1 deel.
    59. 1876. 1 deel.
    60. 1877. 1 deel.
  - Kladnotulen., 1850 October-1860; 61.; 1 omslag.
  - Klad- en minuut-notulen en afschriften der notulen., 1850- 1877; 61a-d.; 4 pakken.
    61a. 1850-1860.
    61b. 1861-1868.
    61c. 1869-1872.
    61d. 1873-1877.
  - Net-notulen., 1816 Augustus 1-1818 October 2; 62.; 1 deel.; Onvolledig.
  - Alphabetische index op de notulen., 1815 November-1816 Augustus; 63.; 1 deel.
  - Onvolledig afschrift van no. 63., 64.; 1 deel.
  - Klappers op de notulen., 1832-1853; 65-68.; 4 omslagen.
    65. 1832-1841.
    66. 1845-1849.
    67. 1850-1852.
    68. 1853.
  - Ingekomen stukken., 1815-1860; 69-130.; 62 pakken.
    69. 1815 October — 1816 December.
    N.B. Deze stukken zijn van 1815 October-1816 December doorloopend genummerd. Bij verscheidene pakken bevinden zich achterin omslagen met stukken, welke niet in de agenda en de notulen zijn vermeld.
    70. 1817.
    71. 1818.
    72. 1819.
    73. 1820.
    74. 1821 no. 3- 90.
    75. 1821 no. 91-189.
    76. 1822.
    77. 1823.
    78. 1824.
    79. 1825.
    80. 1826.
    81. 1827.
    82. 1828.
    83. 1829.
    84. 1830.
    85. 1831.
    86. 1832.
    87. 1833.
    88. 1834.
    89. 1835.
    90. 1836. no. 1-132.
    91. 1836. no. 133-228.
    92. 1837. no. 1-125.
    93. 1837. no. 126-281.
    94. 1838. no. 1-126.
    95. 1838. no. 127-288.
    96. 1839. no. 1-125.
    97. 1839. no. 126-279.
    98. 1840.
    99. 1841.
    100. 1842.
    101. 1843.
    102. 1844.
    103. 1845. no. 1-105.
    104. 1845. no. 106-239.
    105. 1846. no. 1-140.
    106. 1846. no. 141-268.
    107. 1847. no. 1-120.
    108. 1847. no. 121-241.
    109. 1848. no. 1-113.
    110. 1848. no. 114-245.
    111. 1849. no. 106-246.
    112. 1849. no. 106-246.
    113. 1850. no. 1-140.
    114. 1850. no. 142-225.
    115. 1851.
    116. 1852.
    117. 1853. no. 1-150.
    118. 1853. no. 151-276.
    119. 1854.
    120. 1855 ongenummerd en 1-150.
    121. 1855 no. 151-324.
    122. 1856.
    123. 1857 no. 1-190.
    124. 1857 no. 191-343.
    125. 1858 no. 1-200.
    126. 1858 no. 201-411.
    127. 1859 no. 2-225.
    128. 1859 no. 226-460.
    129. 1860 no. 1-250.
    130. 1860 no. 251-585.
  - Ingekomen en minuten van uitgegane stukken., 1861-1877; 131-161.; 31 pakken.; De ingekomen en minuten van uitgegane stukken zijn vanaf 1861 bijeen bewaard. Bij verscheidene pakken bevinden zich achterin omslagen met stukken, welke niet in de agenda en de notulen zijn vermeld.
    131. 1861. no. 1-220.
    132. 1861. no. 221-511.
    133. 1862. no. 1-275.
    134. 1862. no. 276-545.
    135. 1863. no. 1-250.
    136. 1863. no. 252-507.
    137. 1864. no. 1-200.
    138. 1864. no. 201-399.
    139. 1865.
    140. 1866. no. 1-239.
    141. 1866. no. 242-472.
    142. 1867. no. 1-250.
    143. 1867. no. 251-510
    144. 1868. no. 1-249.
    145. 1868. no. 250-472.
    146. 1869. no. 1-210.
    147. 1869. no. 211-431.
    148. 1870. no. 1-219.
    149. 1870 no. 220-420.
    150. 1871.
    151. 1872. no. 1-398.
    152. 1872. no. 401-632.
    153. 1873. no. 1-299.
    154. 1873. no. 300-568.
    155. 1874. no. 1-297.
    156. 1874. no. 300-543.
    157. 1875.
    158. 1876. no. 2-299.
    159. 1876. no. 300-575.
    160. 1877. no. 1-375.
    161. 1877. no. 376-801.
  - Agenda's van ingekomen stukken., 1815-1877; 162-207.
    162 1815 October 28 — 1816 December. 3 exemplaren in 1 omslag.
    N.B. In het exemplaar, loopende van 1815 October 28-1816 December, bevindt zich een alphabetische klapper. De twee andere exemplaren zijn onvolledig. Het eene loopt van 1815 October 28-Juli, het andere tot 1816 September.
    163. 1817. 2 exemplaren in 1 omslag.
    N.B. Het duplicaat loopt tot October 19.
    164. 1818.
    165. 1 omslag. 1819.
    166. 1 omslag. 1820.
    167. 1 omslag. 1821.
    168. 1 omslag. 1822.
    169. 1 omslag. 1823.
    170. 1 omslag. 1824 Blijkens de nummering van de ingekomen stukken is één nummer niet ingeschreven, zoodat het laatste blad waarschijnlijk is zoek geraakt.
    171. 1 omslag. 1825.
    172. 1 omslag. 1826.
    173. 1 omslag. 1827.
    174. 1 omslag. 1828.
    175. 1 omslag. 1829.
    176. 1 omslag. 1830.
    177. 1 omslag. 1831.
    178. 1 omslag. 1832.
    179. 1 omslag. 1833.
    180. 1 omslag. 1834.
    181. 1 omslag. 1835
    182. 1 omslag. 1836.
    183. 1 omslag. 1837.
    184. 1 omslag. 1838.
    185. 1 omslag. 1839.
    186. 1 omslag. 1840.
    187. 1 omslag. 1841.
    188. 1 omslag. 1842 Januari 2-1843 Mei 2.
    189. 1 omslag. 1843 Mei 8-December 31.
    190. 1 omslag. 1844.
    191. 1 omslag. 1845.
    192. 1 omslag. 1846.
    193. 1 omslag. 1847.
    194. 1 omslag. 1848-1849 Februari 22.
    195. 1 omslag. 1849 Februari 24-1850 Maart 6.
    196. 1 omslag. 1850 Maart 6-1851.
    197. 1 omslag. 1852-1853 Maart 4.
    198. 1 omslag. 1853 Maart 11-1854.
    199. 1 omslag. 1855-1857 Januari 23.
    200. 1 deel. 1857 Januari 23-1858.
    201. 1 deel. 1859-1860.
    202. 1 deel. 1861-1862.
    203. 1 deel. 1863-1867.
    204. 1 deel. 1868-1871.
    205. 1 deel.. 1872-1875.
    206. 1 deel. 1876.
    207. 1 deel. 1877.
  - Klappers op de agenda's der ingekomen stukken., 1815-1829 en 1873-1877; 208-215.; 6 deelen en 2 omslagen.
    208. 1815-1818. 1 deel.
    209. 1819-1823. 1 omslag.
    210. 1824-1829. 1 omslag.
    211. 1873. 1 deel.
    212. 1874. 1 deel.
    213. 1875. 1 deel.
    214. 1876. 1 deel.
    215. 1877. 1 deel.
  - "Series Lectionum" der Leidsche Universiteit., 1815/16-1830/31 en 1862-1864; 216, 217.; 2 pakken.
    216. 1815/16-1830/31.
    217. 1862-1864.
  - "Series Lectionum ", der Leidsche Universiteit., zonder jaar; 218, 219.; 2 deelen.
  - "Series Lectionum ", der Utrechtsche Universiteit., 1819/20, 1820/21, 1828/29 en 1862/63; 220.; Gedrukt, 1 omslag.
  - "Series Lectionum" van het Amsterdamsche Atheneum., 1825/26 en 1866/67; 221.; Gedrukt, 1 omslag.
  - "Series Lectionum" van het Atheneum te Deventer., 1865/66; 222.; 1 pak.
  - "Series Lectionum" van de Groningsche Universiteit., 1866/67; 223.; Gedrukt, 1 omslag.
  - Aanmerkingen en memorie betreffende het plan tot aanstelling van een algemeen bestuurder der Kunsten en Wetenschappen., 1814 Februari 25 en zonder jaar; 224.; 2 stukken in 1 omslag.
  - Minuut-uitgegane brieven., 1815-1860; 225-266.; 35 deelen en 7 omslagen.; Vanaf 1861 zijn de minuut-uitgegane brieven en de ingekomen brieven bij elkander gevoegd. Zie ook voor minuut-uitgegane brieven de nos 583-605.
    225. 1815 November 11 — 1817. 1 deel.
    226. 1818 — 1821 Mei 13. 1 deel.
    227. 1821 Mei 17 — December 31. 1 deel.
    228. 1822. 1 deel.
    229. 1823. 1 deel.
    230. 1824. 1 deel.
    231. 1825. 1 deel.
    232. 1826. 1 deel.
    233. 1827. 1 deel.
    234. 1828. 1 deel.
    235. 1829. 1 deel.
    236. 1830. 1 deel.
    237. 1831. 1 deel.
    238. 1832. 1 deel.
    239. 1833. 1 deel.
    240. 1834. 1 deel.
    241. 1835. 1 deel.
    242. 1836. 1 deel.
    243. 1837. 1 deel.
    244. 1838. 1 deel.
    245. 1839. 1 deel.
    246. 1840. 1 deel.
    247. 1841. 1 deel.
    248. 1842. 1 deel.
    249. 1843. 1 deel.
    250. 1844. 1 deel.
    251. 1845. 1 deel.
    252. 1846. 1 deel.
    253. 1847. 1 deel.
    254. 1848. 1 deel.
    255. 1849. 1 deel.
    256. 1850. 1 deel.
    257. 1851. 1 deel.
    258. 1852. 1 deel.
    259. 1853. 1 deel.
    260. 1854. 1 omslag.
    261. 1855. 1 omslag.
    262. 1856. 1 omslag.
    263. 1857. 1 omslag.
    264. 1858. 1 omslag.
    265. 1859. 1 omslag.
    266. 1860. 1 omslag.
  - Concept-uitgegane brieven., 1848 April 12 — 1853 Augustus 17 en zonder jaar; 267.; 1 pak.; Onvolledig.
  - Afschriften van uitgegane brieven., 1861; 268.; 1 pak.
  - 1815 November 1-1816 Augustus 12, 269.; 1 omslag.
  - Minuut-verslagen met bijlagen, door Curatoren aan den Minister van Binnenlandsche Zaken uitgebracht., 1815/16, 1828/29, 1831/32, 1836-1877/78; 270-273.; 4 pakken.; De hierboven bedoelde bijlagen zijn de verslagen, welke door de bestuurders der onderscheidene academische instellingen aan Curatoren werden gezonden en als bouwstoffen voor de samenstelling van het jaarverslag werden gebruikt. Van de jaren 1815/16 en 1828/29 ontbreken de bijlagen en van de jaren 1831/32-1850/51 1852/53, 1853/54 en 1858/59 ontbreken de verslagen. Zie voor de verslagen bij de minuut-uitgegane brieven.
    270. 1815/16 — 1855/56.
    271. 1856/57 — 1863/64.
    272. 1864/65 — 1868/69.
    273. 1869/70 — 1877/78.
  - Minuten van geregistreerde akten., 1847 November 27 — 1863 Januari 31; 274, 275.; 2 pakken.; Bij brief van den Minister van Binnenlandsche Zaken van 1847 October 29 56 afd no. 1700 (Bijl notulen 1847 November 17 no. 195 pag 85) werd medegedeeld, dat de Minister van Financiën er de aandacht op gevestigd had, dat van eedsafleggingen van hoogleeraren een akte of proces-verbaal in verband met registratie-rechten moest worden opgemaakt en ook, dat door den secretaris een répertoire moest worden aangelegd waarin die processen verbaal en alle andere door hem opgemaakte akten moesten worden ingeschreven. In bovengenoemde notulen van 17 November deelde de secretaris mede, dat het repertoire reeds in Augustus 11 door hemwas aangelegd ingevolge opdracht van den verificateur der registratie.
    274. 1847 November 27 — 1857 December 29.
    275. 1858 Maart 27 — 1863 Januari 31.
    [ 275 bis. Zie: Aanvullingen ]
  - Répertoires, waarin ingeschreven zijn de processen-verbaal en alle andere akten, door den secretaris, namens Curatoren opgemaakt, welke onderhevig zijn aan het recht van registratie. 3 katerns., 1868-1881; 276-278.
    276. 1868 October 5 — 1873 Juni 29. no. 194-257.
    277. 1874 Maart 9 — 1878 Maart 6. no. 258-343.
    278. 1878 Maart 6 — 1881 Augustus 8.
- Bijzondere onderwerpen, II.
  - Personeele zaken (279-298), A.
    - Universiteitspersonen, 1.
      - Stukken betreffende de borgtocht van Mr J. Luzac, als secretaris van Curatoren., 1861 October 22 en 1867 Mei 9; 279.; 1 dossier.
      - Instructiën en reglementen voor academische ambtenaren en instellingen,., 1818-1859; 280.; 1 bundel.
      - [ 280 bis. ], [ Zie: Aanvullingen ]
      - Akten van eedsaflegging van personeel der academie., 1860 en 1867; 281.; 1 omslag.; met eedsformulieren.
      - Brieven, rapporten enz.betrekking hebbende op een ingekomen verzoek van den hortulanus om vermeerdering van salaris, en op den aankoop van Botanische werken ten behoeve der Universiteits-bibliotheek., 1866 Juli 16-1867 Maart 18; 282.; 1 dossier.
    - Studenten, 2.
      - Extract uit de notulen, waarbij bepalingen worden vastgesteld voor de studenten, die beurzen genieten., 1833 November 16; 283.; Gedrukt.
      - Requesten met inliggende testimonia enz. betreffende het verleenen van beurzen., 1815-1841; 284-286.; 3 bundels.
        284. A-F.
        285. G-M.
        286. N-Z.
        N.B. Hierin twee lijsten, waarin requesten volgens de lijsten genummerd.
      - Testimonia, afgegeven door de dekens der verschillende faculteiten., 1816-1830; 287.; 1 pak.
      - Lijsten van studenten, die requesten hebben ingediend, om met een beurs begiftigd te worden., 1818-1827; 288.; 1 bundel.; Achterin lijsten, waarop aangeteekend staat, aan welke studenten beurzen zijn verleend.
      - Lijsten van studenten, die met een beurs begiftigd zijn., 1815-1830; 289.; 1 bundel.
      - Ongedateerde nota en een afschrift van het Koninklijk besluit van 15 Juli 1840, no. 83, betreffende de beurzen-stichting H S Mijsberg., 290.; 1 omslag.
      - [290 bis.]., [ Zie: Aanvullingen ]
      - Uittreksel uit de notulen betreffende gedragingen van studenten., 1839-1844; 291.; 1 stuk.
      - Beoordeelingen over studenten., 1859/60-1861/62; 292-294.; 3 deelen.
        292. 1859/60.
        293. 1860/61.
        294. 1861/62.
      - Opgaven van door studenten afgelegde examens., 1859/60- 1861/62 en zonder jaar; 295-298.; 4 deelen.
        295. 1859/60.
        296. 1860/61.
        297. 1861/62.
        298. zonder jaar.
  - Gebouwen en instellingen (299-317), B.
    - Inventarissen van het Museum van Oudheden, 1841-1879., 299-301.; 3 deelen.; Met aanteekening "afschrift voor Curatoren der R U. te Leiden". Voorin in ieder deel een chronologisch register.
      299. 1841-1860.
      300. 1861-1870.
      301. 1871-1879.
    - Catalogus van het Museum van Oudheden., 1840, 1842 en 1848; 302.; Gedrukt, 1 bundel.
      Deze bundel bevat de voorwerpen opgenomen in:
      1. de descrïptïon raisonnée des monuments égyptiens etc. loopende tot 1840
      2. de Asiatische en Amerikaans che monumenten loopende tot 1842
      3.de Grieksche, Romeinsche en Etrurische monumenten loopende tot 1848
      4. de Germaansche en Noorsche monumenten loopende tot 1849
      5. de lijst van voorwerpen, die in de bovengenoemde catalogi niet zijn opgenomen (M.S.).
    - Bestekken, conditiën, inschrijvingsbiljetten en processen-verbaal van aan bestedingen van onderhoud en nieuwbouw., 1817-1830, 1841-1873; 303.; 1 pak en 2 mappen.
      Bevat de volgende bouwtekeningen.
      In map grote formaten:
      1. Groot Academie gebouw. Plattegronden: begane grond en eerste verdieping
      2. Groot Academie gebouw. Gevel [Rapenburg]
      3. Groot Academie gebouw. Gevel [Nonnensteeg], gevel [Plein]
      4. Groot Academie gebouw. Twee doorsneden
      5. Museum van Oudheden te Leiden. Plattegronden: begane grond en eerste verdieping
      6. Museum van Oudheden te Leiden. Voorgevel, achtergevel. Plattegrond tweede verdieping. Twee doorsneden
      7. Bibliotheek te Leiden. Plattegrond: begane grond
      8. Bibliotheek te Leiden. Plattegrond: eerste verdieping. Voorgevel
      9. Bibliotheek te Leiden. Drie doorsneden
      10. Museum van Nat: Historie te Leiden. Plattegrond: eerste verdieping
      11. Museum van Nat: Historie te Leiden. Gevel [Papengracht], gevel [Houtstraat]. Plattegrond: tweede verdieping
      12. Universiteits manége te Leiden. Situatie met Begane grond
      13. Universiteits manége te Leiden. Ingang, zij-aanzicht en gevels der directeurs woning. Drie doorsneden
      14. Sterrenwacht te Leiden. Plattegronden: eerste verdieping en begane grond. N.B. Zie map extra grote formaten.
      15. Sterrenwacht te Leiden. Noordgevel. Zuidgevel. N.B. Zie map extra grote formaten.
      16. Sterrenwacht te Leiden. Doorsnede. Plattegrond: fundering
      17. Kabinet van pleisterbeelden, munten en penningen. Plattegronden: begane grond, eerste verdieping, tweede verdieping
      18. Kabinet van pleisterbeelden, munten en penningen. Voorgevel, zijgevel. Drie doorsneden
      19. Rijks-herbarium. Voorgevel. Plattegrond: begane grond. Drie doorsneden
      20. Rijks instelling voor taal-, land- en volkenkunde van Ned: Indie. Plattegronden: begane grond en eerste verdieping
      21. Rijks instelling voor taal-, land- en volkenkunde van Ned: Indie. Voorgevel, achtergevel. Drie doorsneden
      22. Gebouwen voor Botanisch onderwijs. Gevels tuinzijde, gevels straatzijde. Plattegrond: begane grond
      23. Gebouwen voor Botanisch onderwijs. Plattegrond: eerste verdieping. Vier doorsneden
      24. Museum van Nat: Historie te Leiden. Plattegrond: begane grond
      25. Museum van Nat: Historie te Leiden. Drie doorsneden
      26. Zoötomisch laboratorium. Plattegronden: begane grond, sous-terrain, fundering
      27. Zoötomisch laboratorium. Voorgevel. Doorsnede. Plattegrond: bovenverdieping
      28. Physiologisch laboratorium. Voorgevel. Plattegronden: eerste verdieping en begane grond
      29. Physiologisch laboratorium. Zijgevel (twee maal). Drie doorsneden
      30. Chemisch- physisch- anatomisch laboratorium. Voorgevel. Plattegrond: begane grond
      31. Chemisch- physisch- anatomisch laboratorium. Zijgevel. Plattegrond: zolderverdieping
      32. Chemisch- physisch- anatomisch laboratorium. Doorsnede. Plattegrond: eerste verdieping
      33. Rijks Ethnografisch Museum. Plattegronden: begane grond, eerste verdieping, tweede verdieping. Voorgevel
      34. Rijks Ethnografisch Museum. Vier doorsneden. Achtergevel
      35. Gebouw voor Pathologische Anatomie enz. Plattegronden: eerste verdieping en begane grond
      36. Gebouw voor Pathologische Anatomie enz. Gevel tuinzijde, zijgevel tuinzijde, zijgevel straatzijde, gevel Binnenvest
      37. Gebouw voor Pathologische Anatomie enz. Vier doorsneden
      38. Gebouw voor Pathologische Anatomie enz. Twee doorsneden. Plattegronden: paalfundering en fundering van de voorgevel
      39. Academisch ziekenhuis te Leiden. Plattegrond: plan begane grond
      40. Academisch ziekenhuis te Leiden. Plattegrond: plan eerste verdieping
      41. Academisch ziekenhuis te Leiden. Plattegrond: plan zolderverdieping
      42. Academisch ziekenhuis te Leiden. Plattegrond: plan onderhuis
      43. Academisch ziekenhuis te Leiden. Plattegrond: plan fundering
      44. Academisch ziekenhuis te Leiden. Zuidgevel. Noordgevel
      45. Academisch ziekenhuis te Leiden. Z.O.gevel. Noordgevel
      46. Academisch ziekenhuis te Leiden. Westgevel. Oostgevel. Doorsnede
      47. Academisch ziekenhuis te Leiden. Drie doorsneden
      In map extra grote formaten: